【裁判字號】    99,交聲,430
【裁判日期】    990206
【裁判案由】    聲明異議
【裁判全文】
臺灣臺中地方法院交通事件裁定         99年度交聲字第429號
原處分機關  交通部公路總局臺中區監理所
異  議  人  甲○○
即受處分人
上列受處分人因違反道路交通管理處罰條例案件，對於交通部公
路總局臺中區監理所中華民國98年12月23日所為之處分（原處分
案號：中監違字第裁60-HD0000000、60-HD0000000、60-HD00000
00、60-HD0000000、60-HD0000000號）聲明異議，本院裁定如下
：
    主  文
異議駁回。
    理  由
一、原處分機關裁決意旨略以：異議人即受處分人（下稱受處分
    人）甲○○所有之車牌號碼2089-GC 號自用小客車，於附表
    編號1 至5 所示時間、地點，因表列之交通違規事實，經臺
    中縣警察局交通隊員警依違反道路交通管理處罰條例第40條
    逕行舉發。嗣受處分人於期限內到案向原處分機關提出申訴
    ，經原處分機關請舉發單位查復後，仍認受處分人有前揭違
    規行為，原處分機關遂於民國98年12月23日以中監違字第裁
    60-HD00000 00 、60 -HD0000000 、60-HD0000000、60-HD0
    000000、60-H D0000000 號裁決書，各裁處受處分人罰鍰新
    臺幣（下同）1, 800元（罰鍰已繳納），並依道路交通管理
    處罰條例第63條各記違規點數1 點，於法應無不合等語。
二、聲明異議意旨略以：受處分人於附表所示時間，駕駛車牌號
    碼2089-GC 號喜美廠牌小客轎車，行駛於臺中縣烏日鄉時，
    經測速照相儀器照相舉發，致遭裁處罰鍰共計9,000 元，已
    依道路交通管理處罰條例第9 條之1 辦理繳款。依行政程序
    法第8 條：「行政行為，應以誠實信用之方法為之，並應保
    護人民正當合理之信賴。」；執行勤務之科學儀器需經過經
    濟部商品標準檢驗局，依度量衡法檢驗合格，始得執行勤務
    ，受處分人比對採證照片上之資料與雷達測速儀檢定合格證
    書所記載資料，查無其關聯性，無法得知其舉證之科學儀器
    是否經商品檢驗局檢驗合格，爰聲明異議云云。
三、按行車速度，應依標誌或標線之規定；汽車駕駛人，行車速
    度超過規定之最高時速，或低於規定之最低時速，除有第43
    條第1 項第2 款情形外，處1,200 元以上2,400 元以下罰鍰
    ；汽車駕駛人違反第40條規定者，並記違規點數1 點；汽車
    駕駛人行車速度，超過規定之最高時速20公里以上未滿40公
    里，於期限內繳納或到案聽候裁決者，裁處罰鍰1,800 元。
    道路交通安全規則第93條第1 項、道路交通管理處罰條例第
    40條、第63條第1 項第1 款及違反道路交通管理事件統一裁
    罰基準表分別定有明文。又按汽車駕駛人之行為有其他違規
    行為經以科學儀器取得證據資料證明其行為違規之情形，當
    場不能或不宜攔截製單舉發者，得對汽車所有人逕行舉發處
    罰；第1 項逕行舉發，應記明車輛牌照號碼、車型等可資辨
    明之資料，以汽車所有人為被通知人製單舉發。道路交通管
    理處罰條例第7 條之2 第1 項第7 款、第4 項亦有明定。
四、經查：本件受處分人甲○○所有之車牌號碼2089-GC 號自用
    小客車，於附表編號1 至5 所示時間、地點，因表列之交通
    違規事實，經舉發機關以科學儀器採證照片採證後，依法逕
    行舉發等情，有臺中縣警察局中縣警交相字第HD0000000 、
    HD0000000 、HD0000000 、HD0000000 、HD0000000 號舉發
    違反道路交通管理事件通知單5 紙及採證照片5 幀在卷可稽
    。雖受處分人以上開情詞置辯，惟查本件經臺中縣警察局交
    通隊於98年9 月11日報請核准，設置於臺中縣烏日鄉○○路
    ○段春源鋼鐵公司旁之固定式自動照相主機（即雷達測速儀
    器），主機編號為593-06 2/60270；而該雷達測速儀，乃係
    經經濟部標準檢驗局於98年8 月6 日檢定合格，有效期限至
    99年8 月31日止之檢驗合格儀器乙節，有臺中縣警察局98年
    12月9 日中縣警交字第0980081140號函、99年1 月28日中縣
    警交字第0990034955號函、臺中縣警察局交通隊固定式自動
    照相主機裝設位置變更報書表及經濟部標準檢驗局之雷達測
    速儀檢定合格證書各1 份附卷足考。受處分人前開所辯，顯
    非可採。是受處分人確有於附表編號1 至5 所示各該時、地
    ，駕駛上開自小客車超速之違規行為，堪以認定。
五、綜上所述，原處分機關以受處分人所有之前開車輛，有附表
    編號1 至5 所示各該行車速度超過規定之最高時速20公里以
    上未滿40公里之違規事實，而依據道路交通管理處罰條例第
    40 條 、第63條第1 項第1 款及違反道路交通管理事件統一
    裁罰基準表之規定，分別裁處受處分人罰鍰1,800 元，及各
    記違規點數1 點，並無不當。本件異議為無理由，應予駁回
    。
據上論斷，應依道路交通管理處罰條例第87條第2 項、道路交通
案件處理辦法第19條規定，裁定如主文。
中    華    民    國    99    年    2     月    6     日
                  交通法庭  法  官   劉惠娟
以上正本證明與原本無異。
如不服本裁定，應於送達後5 日內，向本院提出抗告狀。（應附
繕本）
                            書記官   童淑芬
中    華    民    國    99    年    2     月    6     日
附表：
┌──┬───┬─────┬───┬───┬────┬───┬──┐
│編號│裁決  │裁決書編號│舉發通│違規  │違規事實│裁罰內│案號│
│    │日期  │          │知單編│時間  │        │容    │    │
│    │      │          │號    │      │        │      │    │
│    │      ├─────┼───┼───┼────┤      │    │
│    │      │送達日期  │舉發機│違規  │違規法條│      │    │
│    │      │          │關    │地點  │        │      │    │
├──┼───┼─────┼───┼───┼────┼───┼──┤
│1   │98年12│中監違字第│中縣警│98年10│行車速限│罰鍰1,│99年│
│    │月23日│裁60-HD634│交相字│月9 日│60公里，│800元 │度交│
│    │      │0625 號   │第HD63│8 時22│經測速時│，並記│聲字│
│    │      │          │40625 │分    │速86公里│數1 點│第42│
│    │      │          │號    │      │，超速26│違規點│9 號│
│    │      │          │      │      │公里    │      │    │
│    │      ├─────┼───┼───┼────┤      │    │
│    │      │98年12月23│臺中縣│臺中縣│道路交通│      │    │
│    │      │日        │警察局│烏日鄉│管理處罰│      │    │
│    │      │          │交通警│環河路│條例第40│      │    │
│    │      │          │察隊  │春源鋼│條      │      │    │
│    │      │          │      │鐵旁  │        │      │    │
├──┼───┼─────┼───┼───┼────┼───┼──┤
│2   │98年12│中監違字第│中縣警│98年10│行車速限│同上  │99年│
│    │月23日│裁60-HD633│交相字│月16日│60公里，│      │度交│
│    │      │1306 號   │第HD63│8 時24│經測速時│      │聲字│
│    │      │          │31306 │分    │速86公里│      │第43│
│    │      │          │號    │      │，超速26│      │0 號│
│    │      │          │      │      │公里    │      │    │
│    │      ├─────┼───┼───┼────┤      │    │
│    │      │98年12月23│臺中縣│臺中縣│道路交通│      │    │
│    │      │日        │警察局│烏日鄉│管理處罰│      │    │
│    │      │          │交通警│環河路│條例第40│      │    │
│    │      │          │察隊  │春源鋼│條      │      │    │
│    │      │          │      │鐵旁  │        │      │    │
├──┼───┼─────┼───┼───┼────┼───┼──┤
│3   │98年12│中監違字第│中縣警│98年10│行車速限│同上  │99年│
│    │月23日│裁60-HD633│交相字│月20日│60公里，│      │度交│
│    │      │6796號    │第HD63│8 時30│經測速時│      │聲字│
│    │      │          │36796 │分    │速95公里│      │第43│
│    │      │          │號    │      │，超速35│      │1 號│
│    │      │          │      │      │公里    │      │    │
│    │      ├─────┼───┼───┼────┤      │    │
│    │      │98年12月23│臺中縣│臺中縣│道路交通│      │    │
│    │      │日        │警察局│烏日鄉│管理處罰│      │    │
│    │      │          │交通警│環河路│條例第40│      │    │
│    │      │          │察隊  │春源鋼│條      │      │    │
│    │      │          │      │旁    │        │      │    │
├──┼───┼─────┼───┼───┼────┼───┼──┤
│4   │98年12│中監違字第│中縣警│98年10│行車速限│同上  │99年│
│    │月23日│裁60-HD633│交相字│月21日│60公里，│      │度交│
│    │      │6896號    │第HD63│8 時13│經測速時│      │聲字│
│    │      │          │36896 │分    │速81公里│      │第43│
│    │      │          │號    │      │，超速21│      │2 號│
│    │      │          │      │      │公里    │      │    │
│    │      │          ├───┼───┼────┤      │    │
│    │      │          │臺中縣│臺中縣│道路交通│      │    │
│    │      │          │警察局│烏日鄉│管理處罰│      │    │
│    │      │          │交通警│環河路│條例第40│      │    │
│    │      │          │察隊  │春源鋼│條      │      │    │
│    │      │          │      │鐵旁  │        │      │    │
├──┼───┼─────┼───┼───┼────┼───┼──┤
│5   │98年12│中監違字第│中縣警│98年10│行車速限│同上  │99年│
│    │月23日│裁60-HD633│交相字│月22日│60公里，│      │度交│
│    │      │7005號    │第HD63│8 時18│經測速時│      │聲字│
│    │      │          │37005 │分    │速96公里│      │第43│
│    │      │          │號    │      │，超速36│      │3 號│
│    │      │          │      │      │公里    │      │    │
│    │      │          ├───┼───┼────┤      │    │
│    │      │          │臺中縣│臺中縣│道路交通│      │    │
│    │      │          │警察局│烏日鄉│管理處罰│      │    │
│    │      │          │交通警│環河路│條例第40│      │    │
│    │      │          │察隊  │春源鋼│條      │      │    │
│    │      │          │      │鐵旁  │        │      │    │
└──┴───┴─────┴───┴───┴────┴───┴──┘

司法院資訊處製作；財團法人民間司法改革基金會備份。
